【裁判字號】    98,審訴緝,5
【裁判日期】    980216
【裁判案由】    毒品危害防制條例
【裁判全文】
臺灣桃園地方法院刑事判決             98年度審訴緝字第5號
公  訴  人  臺灣桃園地方法院檢察署檢察官
被      告  甲○○
指定辯護人  本院公設辯護人  陳瑞明
上列被告因違反毒品危害防制條例案件，經檢察官提起公訴（97
年度毒偵字第687 號），嗣被告於準備程序進行中為有罪之陳述
，經本院合議庭裁定由受命法官獨任進行簡式審判程序後，聲請
改依協商程序而為判決，本院判決如下：
    主  文
甲○○施用第一級毒品，累犯，處有期徒刑拾月，扣案之海洛因
貳包連同包裝袋貳只（合計毛重貳點陸壹公克）均沒收銷燬之；
又施用第二級毒品，累犯，處有期徒刑伍月。應執行有期徒刑壹
年壹月，扣案之海洛因貳包連同包裝袋貳只（合計毛重貳點陸壹
公克）均沒收銷燬之。
    事實及理由
一、本件被告所犯係死刑、無期徒刑或最輕本刑為3 年以上有期
    徒刑以外之罪，其於準備程序中就被訴事實為有罪之陳述，
    經本院告知簡式審判程序之旨，並聽取公訴人、被告及辯護
    人之意見後，爰依刑事訴訟法第273 條之1 第1 項規定合議
    裁定由受命法官獨任進行簡式審判程序。
二、甲○○前有違反毒品危害防制條例、竊盜等前科，其中於民
    國89年間，因違反毒品危害防制條例案件，經本院以89年度
    訴字第394 號判決分別判處有期徒刑8 月、4 月，應執行有
    期徒刑11月確定，並於92年5 月24日縮刑期滿執行完畢。再
    於89年間，因竊盜案件，經臺灣士林地方法院以91年度訴字
    第706 號判決判處有期徒刑7 月確定，於94年3 月31日縮刑
    期滿執行完畢。復於93年間，因違反毒品危害防制條例案件
    ，經臺灣板橋地方法院以93年度訴字第2081號判決判處有期
    徒刑10月、4 月，應執行有期徒刑1 年確定，於95年5 月11
    日縮刑期滿執行完畢（均構成累犯）。
三、被告另於87年間因施用毒品案件，經本院以87年度毒聲字第
    332 號裁定送觀察、勒戒後，認無繼續施用毒品傾向，於87
    年7 月6 日執行完畢釋放出所，並經臺灣桃園地方法院檢察
    署檢察官於87年7 月10日以87年度偵字第5003號為不起訴處
    分確定；復於88年間因施用毒品案件，經本院以88年度毒聲
    字6147號裁定送觀察、勒戒後，因有繼續施用毒品傾向，再
    經本院以89年度毒聲字第1679號裁定令入戒治處所施以強制
    戒治，嗣經本院以89年度毒聲字第4711號裁定停止戒治併付
    保護管束出所，復經本院以89年度毒聲字第7954號裁定撤銷
    停止戒治，於91年7 月7 日戒治期滿執行完畢，該次施用毒
    品案件並經本院以89年度訴字第394 號判決判處有期徒刑8
    月、4 月，應執行有期徒刑11月確定。又於93年間，因施用
    毒品案件，經臺灣板橋地方法院以93年度訴字第2081號判決
    判處有期徒刑10月、4 月，應執行有期徒刑1 年確定。詎仍
    未戒除毒癮，於前開觀察、勒戒執行完畢釋放後5 年內，明
    知海洛因、安非他命為毒品危害防制條例第2 條第2 項第1
    款、第2 款所規定之第一、二級毒品，不得施用、持有，復
    基於施用第一級毒品海洛因之犯意，於96年12月14日22時許
    ，在桃園縣桃園市○○路505 號12樓之6 住處內，施用第一
    級毒品海洛因1 次；另基於施用第二級毒品安非他命之犯意
    ，於同日某時，在上址處，施用第二級毒品安非他命1 次。
    嗣於96年12月14日23時45分許，在桃園市○○路505 號全家
    便利商店前為警查獲，並扣得其所有之第一級毒品海洛因2
    包連同包裝袋2 只（合計毛重2.61公克），另於同年月15日
    凌晨0 時10分許，在桃園市○○路505 號12樓之6 查獲同案
    被告魏行之，並扣得其所有之海洛因5 包連同包裝袋5 只（
    合計毛重2.84公克）等13項物品，及與本案無關之手機2 支
    、紅色小包包1 個、鹵水半瓶。案經臺中市警察局移請臺灣
    臺中地方法院檢察署呈請臺灣高等法院檢察署檢察長令轉臺
    灣桃園地方法院檢察署檢察官偵查後起訴。
四、證據名稱：
  (一)被告於警詢、偵訊、本院訊問及準備程序中之自白。
  (二)中山醫學大學附設醫院檢驗科藥物檢測中心尿液檢驗報告暨
    台中市警察局刑事警察大隊偵五隊委託鑑驗尿液代號與真實
    姓名對照表附卷可稽。
  (三)海洛因2 包連同包裝袋2 只（合計毛重2.61公克）扣案可資
    佐證。
五、本件經檢察官與被告於審判外達成協商之合意且被告已認罪
    ，其合意內容為：就其施用第一級毒品部分，被告願受科刑
    範圍為有期徒刑10月，就其施用第二級毒品部分，被告願受
    科刑範圍為有期徒刑5 月，應執行有期徒刑1 年1 月。經查
    ，上開協商合意並無刑事訴訟法第455 條之4 第1 項所列情
    形之一，檢察官聲請改依協商程序而為判決，本院爰不經言
    詞辯論，於協商合意範圍內為協商判決，合予敘明。
六、扣案之粉末1 包（合計毛重2.61公克），含有第一級毒品海
    洛因成分，經被告自白在卷，且被告服用該物後尿液中驗出
    嗎啡陽性反應，應依毒品危害防制條例第18條第1 項前段規
    定，沒收銷燬之；包裹第一級毒品海洛因之包裝袋1 個與前
    開海洛因無從完全剝離，併依毒品危害防制條例第18條第1
    項前段規定，沒收銷燬之。另扣案之海洛因5 包連同包裝袋
    5 只（合計毛重2.84公克）等13項物品，係同案遭查獲之證
    人魏行之所有，業據證人魏行之陳明在卷，宜由魏行之違反
    毒品危害防制條例案件中宣告沒收。至扣案之手機2 支、紅
    色小包1 個、鹵水半瓶與本案無關，本院均不予宣告沒收。
七、應適用之法條：刑事訴訟法第273 條之1 第1 項、第455 條
    之4 第2 項、第455 條之8 ，毒品危害防制條例第10條第1
    項、第2 項、第18條第1 項前段，刑法第11條、第47條第1
    項、第51條第5 款。
八、本判決除有刑事訴訟法第455 條之4 第1 項第1 款、第2 款
    、第4 款、第6 款、第7 款所定情形之一，或違反同條第2
    項規定者外，不得上訴。
九、如不服本件判決，得自收受判決送達之日起10日內，向本院
    提出上訴書狀，上訴於第二審法院。
本案經檢察官潘怡華到庭執行職務。
中    華    民    國    98    年    2     月    16    日
                  刑事庭  法  官  徐  培  元
以上正本證明與原本無異。
如不服本判決應於收受判決後10日內向本院提出上訴書狀，並應
敘述具體理由。其未敘述上訴理由者，應於上訴期間屆滿後20日
內向本院補提理由書 (均須按他造當事人之人數附繕本)「 切勿
逕送上級法院」。
                          書記官  施  春  祝
中    華    民    國    98    年    2     月    16    日
附錄論罪科刑依據之法條：
毒品危害防制條例第10條
施用第一級毒品者，處六月以上五年以下有期徒刑。
施用第二級毒品者，處三年以下有期徒刑。


司法院資訊處製作；財團法人民間司法改革基金會備份。
